【裁判字號】    94,聲再,120
【裁判日期】    950103
【裁判案由】    聲請再審
【裁判全文】
臺灣高等法院高雄分院刑事裁定         94年度聲再字第120號
再審聲請人  甲○○
即受判決人
上列聲請人因竊佔案件，對於本院中華民國94年11月30日94年度
上易字第107 號確定判決（臺灣屏東地方法院93年度易字第339
號、臺灣屏東地方法院檢察署93年度偵字第482 號）聲請再審，
本院裁定如下：
    主  文
再審之聲請駁回。
    理  由
一、聲請意旨略稱：聲請人在因杜鵑颱風而傾覆之舊「長億水上
    活動餐廳」所沈沒之屏東縣大鵬灣海底之位置上方，修建餐
    廳本體，且面積已較原餐廳縮小，在認知上應不發生逾越原
    使用範圍或新竊佔行為之主觀犯意。又聲請人於93年 8月13
    日委由辯護人代函通知告訴人交通部觀光局大鵬灣風景區管
    理處指定調整「長億水上活動餐廳」在大鵬灣海域一函，亦
    可證明聲請人無新竊佔犯意，惟原審法院未至現場履勘核對
    相關位置，並查明聲請人在傾覆位置修建之事證，復未查明
    卷內已存有請求告訴人指出「長億水上活動餐廳」在大鵬灣
    海域之原位置，願依其指示遷移之函文，即逕認聲請人在「
    新」海域有「新的竊佔行為」，應有「就足生影響於判決之
    重要證據漏未審酌」之再審理由云云。
二、按不得上訴於第三審法院之案件，除刑事訴訟法第 420條規
    定外，其經第二審確定之有罪判決，如就足生影響於判決之
    重要證據漏未審酌者，亦得為受判決人之利益，聲請再審，
    刑事訴訟法第 421條固定有明文。惟所謂「足生影響於判決
    之重要證據漏未審酌」，係指當事人於第二審法院判決前，
    所提出之證據，足以影響、變更判決結果，而法院卻漏未審
    酌者，始足當之。如第二審法院依調查之結果，本於論理法
    則、經驗法則，據以取捨證據、認定事實者，則不包括之。
    詳言之，所謂「足生影響於判決之重要證據漏未審酌」，必
    該證據確漏未審酌，且該證據確為真實，而足以據之認定受
    判決人應受無罪、或免訴、或輕於原確定判決所認定罪名而
    後可，否則如不足以推翻原確定判決所認之罪名，而僅爭執
    原確定判決對證據之取捨，仍不能准許再審。經查：
    (一)本件原確定判決就聲請人確有無權占用上開海域興建水上
      餐廳營生之事實，及據以認定該事實之證據，均已詳為審
      酌、論斷，有該確定刑事判決書可按，且對聲請履勘現場
      必要與否，均已依據卷內資料予以指駁及說明甚詳。又聲
      請人所占有使用之位置確與其原占有使用之位置不同之事
      實，業據證人李易蒼於原審結證屬實，亦有屏東縣東港地
      政事務所之土地複丈成果圖 2紙及屏東縣東港地政事務所
      93年6月4日、同年11月4日屏港地二字第0930004793、093
      0009465號函各1紙附卷可佐。
    (二)次按刑法第320條第2項之竊佔罪，為即成犯，於其竊佔行
      為完成時犯罪即成立，最高法院66年台上字第3118號著有
      判例；本件聲請人於期間內雖有請求告訴人指出「長億水
      上活動餐廳」在大鵬灣海域之原位置，願依其指示遷移之
      函文一事，足資證明聲請人固無新竊佔之犯意，然聲請人
      縱使有為上開請求之書函所示，亦與其犯罪行為已完成之
      認定無關，無解於聲請人應負之竊佔罪責，故該書函自非
      所謂「足生影響於判決之重要證據」，聲請人指摘原確定
      判決漏未審酌云云，尚屬無據。
三、綜上所述，本件聲請人所舉再審理由核與刑事訴訟法第 421
    條所謂重要證據漏未審酌之要件不符，應認為無再審理由，
    爰依刑事訴訟法第434條第1項，裁定如主文。
中    華    民    國    95    年    1     月    3     日
                  刑事第七庭    審判長法  官  莊飛宗
                                      法  官  黃三友
                                      法  官  黃憲文
以上正本證明與原本無異。
不得抗告。
中    華    民    國    95    年    1     月    4     日
                                      書記官  施耀程


司法院資訊處製作；財團法人民間司法改革基金會備份。
